臺灣臺中地方法院刑事判決　　　　　　　　　　　　九十四年度訴字第一二二八號
　　公　訴　人　臺灣臺中地方法院檢察署檢察官
　　被　　　告　甲○○
右列被告因違反毒品危害防制條例案件，經檢察官提起公訴（九十四年度毒偵字第九
０三號）及移
簡式審判程序審理後，判決如左：
    主    文
甲○○連續施用第一級毒品，處有期徒刑壹年貳月；扣案之海洛因參小包（共淨重貳
點壹伍公克、空包裝重零點玖參公克、純質淨重零點參伍公克），均沒收銷燬之。又
連續施用第二級毒品，處有期徒刑伍月；扣案之吸食器壹組，沒收。應執行有期徒刑
壹年陸月；扣案之海洛因參小包（共淨重貳點壹伍公克、空包裝重零點玖參公克、純
質淨重零點參伍公克），均沒收銷燬之；扣案之吸食器壹組，沒收。
    犯  罪  事  實
一、甲○○前曾於民國八十六年及八十七年間因違反麻醉藥品管理條例及肅清煙毒條
    例案件，經本院依職權裁定送勒戒處所觀察、勒戒後，認無繼續施用毒品之傾向
    ，由本院於八十七年十月二十五日及八十七年八月十八日，分別以八十七年度易
    字第一三四號及八十七年度易緝字第三五六號判決免刑確定；其後又因施用毒品
    案件，經臺灣臺中地方法院檢察署檢察官聲請本院依九十二年度毒聲字第三一二
    ０號裁定，而於九十二年十二月二十日送觀察、勒戒後，認有繼續施用毒品之傾
    向，惟因毒品危害防制條例修正，而於九十三年一月九日觀察、勒戒執行完畢釋
    放，其前揭施用毒品部分，則由臺灣臺中地方法院檢察署檢察官以九十二年度毒
    偵字第三七０四號提起公訴，經本院於九十三年六月三十日，以九十三年度易字
    第四三四號判處有期徒刑一年及四月，並定應執行有期徒刑一年二月，且經臺灣
    高等法院臺中分院於九十三年九月十四日，以九十三年度上訴字第一一七四號判
    決上訴駁回，而於九十三年十月十一日確定。詎甲○○猶不知悔改，於前開觀察
    、勒戒執行完畢釋放後，五年以內又基於施用第一級毒品海洛因之概括犯意，自
    九十三年九月十五日起至九十四年一月二十七日中午止，每二日一次，在其位於
    臺中市○○街一００號之租屋處，以將海洛因置於香煙中點火吸食之方式，連續
    施用第一級毒品海洛因多次。另基於施用第二級毒品甲基安非他命之概括犯意，
    自九十三年九月十五日起至九十四年一月二十七日中午止，每三至四日一次，在
    前揭同一租屋處，以將甲基安非他命置於吸食器中燒烤產生煙霧之方式，連續施
    用第二級毒品甲基安非他命多次。嗣於九十四年一月二十七日下午四時二十五分
    許，為警在前揭租屋處查獲，並扣得甲○○所有，供其自己施用之海洛因三小包
    （共淨重貳點一五公克、空包裝重零點九三公克、純質淨重零點三五公克）及供
    施用甲基安非他命所用之吸食器一組，又其後採集甲○○之尿液經送鑑驗之結果
    ，呈嗎啡及甲基安非他命之陽性反應，始查悉上情。
二、案經臺中市警察局第五分局報請臺灣臺中地方法院檢察署檢察官偵查起訴及移送
    併案審理。
    理    由
一、訊據被告甲○○對於右揭事實供承不諱，並有吸食器一組扣案足證，而臺中市警
    察局第五分局於九十四年一月二十七日所採集被告之尿液經送鑑驗之結果，確呈
    嗎啡及甲基安非他命之陽性反應，有委託鑑驗尿液代號與真實姓名對照表及中山
    醫學大學附設醫院藥物濫用檢測中心確認結果報告附卷可資佐證，又扣案之白色
    粉末三小包，確係第一級毒品海洛因，共淨重貳點一五公克，空包裝重零點九三
    公克，純質淨重零點三五公克，有法務部調查局九十四年四月十一日調科壹字第
    一二００一五五一五號鑑定通知書存卷可參，足見被告之自白，核與事實相符。
    被告前曾因違反麻醉藥品管理條例及肅清煙毒條例案件，經本院依職權裁定送勒
    戒處所觀察、勒戒後，認無繼續施用毒品之傾向，由本院於八十七年十月二十五
    日及八十七年八月十八日，分別以八十七年度易字第一三四號及八十七年度易緝
    字第三五六號判決免刑確定；其後又因施用毒品案件，經臺灣臺中地方法院檢察
    署檢察官聲請本院依九十二年度毒聲字第三一二０號裁定，而於九十二年十二月
    二十日送觀察、勒戒後，認有繼續施用毒品之傾向，惟因毒品危害防制條例修正
    ，而於九十三年一月九日觀察、勒戒執行完畢釋放，有臺灣臺中地方法院檢察署
    刑案資料查註紀錄表及臺灣高等法院被告全國前案紀錄表在卷足憑，是被告本次
    再連續施用第一級及第二級毒品之犯行，應屬五年內再犯。本案事證已臻明確，
    被告之犯行，堪予認定。
二、核被告所為，分別係犯毒品危害防制條例第十條第一項之施用第一級毒品罪及同
    條第二項之施用第二級毒品罪。被告施用第一級毒品海洛因及第二級毒品甲基安
    非他命前後分別持有第一級、第二級毒品之低度行為，應分別為其施用第一級、
    第二級毒品之高度行為所吸收，均不另論罪。又被告先後多次施用第一級及第二
    級毒品之犯行，均時間緊接，所犯構成要件相同，顯均係基於概括之犯意反覆為
    之，屬連續犯，應分別論以一罪，並均依法加重其刑。被告所犯上開二罪間，犯
    意各別，行為互殊，犯罪構成要件不同，應分論併罰。至檢察官移送併案審理部
    分（九十四年度毒偵字第一七六０號），因與已起訴經論罪部分之犯罪事實同一
    ，本院自應併予審理，附此敘明。至原起訴檢察官雖認被告前揭所為，係犯毒品
    危害防制條例第十條第二項之施用第二級毒品安非他命罪嫌；惟按甲基安非他命
    經口服後，約有百分之七十於二十四小時內自尿中排出，正常情況下，尿液中含
    甲基安非他命本體可高達服食量的百分之四十三以上，約有百分之五代謝為安非
    他命；安非他命在人體內經代謝作用，於正常情況下，排出尿液中約含安非他命
    百分之三十，並不會有甲基安非他命之代謝物。亦即施用安非他命者，其尿液代
    謝物應為安非他命反應，不會產生有甲基安非他命陽性反應；施用甲基安非他命
    者，其尿液代謝物會呈甲基安非他命及安非他命陽性反應，此有法務部法醫研究
    所九十三年四月二十八日法醫毒字第０九三０００一三一八號函可參。而查，被
    告施品毒品後，經採集尿液送鑑驗之結果，係同時呈現代謝物甲基安非他命及安
    非他命之陽性反應，已如前述，則被告自係施用甲基安非他命，而非安非他命，
    嗣公訴蒞庭檢察官於本院審理中業已更正該部分之犯罪事實，應成立施用第二級
    毒品甲基安非他命罪，本院自毋庸另予更正，附此敘明。爰審酌被告施用毒品經
    觀察、勒戒執行完畢後猶施用毒品不輟，情節非輕，惟念及施用毒品係戕害其自
    己身心之行為，且其犯罪後業已坦承事實不諱等一切情狀，分別量處如主文所示
    之刑，並依法定其應執行之刑，以示懲儆。扣案之海洛因三小包（共淨重貳點一
    五公克、空包裝重零點九三公克、純質淨重零點三五公克），係屬毒品危害防制
    條例第二條第二項所管制之第一級毒品，爰依同條例第十八條第一項前段規定，
    宣告均沒收銷燬之。至扣案之吸食器一組，係屬被告所有，且供施用甲基安非他
    命時所用之物，業據被告於本院審理時供承在卷，是依刑法第三十八條第一項第
  二款之規定宣告沒收之。
據上論斷，應依刑事訴訟法第二百七十三之一第一項、第二百九十九條第一項前段，
毒品危害防制條例第十條第一項、第二項、第十八條第一項前段，刑法第十一條、第
五十六條、第五十一條第五款、第三十八條第一項第二款，判決如主文。
中      華      民      國      九十四      年    四    月    二十九    日
                                臺灣臺中地方法院刑事第一庭
                                        法  官  許  惠  瑜
右正本證明與原本無異。
如不服本判決，應於判決送達後十日內向本院提出上訴狀，上訴於臺灣高等法院臺中
分院（須附繕本）。
                                        書記官
中      華      民      國      九十四      年    四    月    二十九    日
附錄論罪科刑法條：
毒品危害防制條例第十條
施用第一級毒品者，處六月以上五年以下有期徒刑。
施用第二級毒品者，處三年以下有期徒刑。
